【裁判字號】    98,訴,1208
【裁判日期】    981218
【裁判案由】    毒品危害防制條例
【裁判全文】
臺灣基隆地方法院刑事判決              98年度訴字第1208號
公  訴  人  臺灣基隆地方法院檢察署檢察官
被      告  甲○○
                      4樓之3.
                    （另案於臺灣基隆監獄執行中）
上列被告因毒品危害防制條例案件，經檢察官提起公訴（98年度
毒偵字第1944號），被告於準備程序進行中，就被訴事實為有罪
之陳述，經本院合議庭裁定由受命法官獨任進行簡式審判程序，
判決如下：
    主  文
甲○○施用第一級毒品，累犯，處有期徒刑玖月。
    犯罪事實
一、前案紀錄
 (一) 施用毒品紀錄：
    甲○○前因施用毒品案件，經觀察、勒戒後，認有繼續施用
    毒品之傾向，經本院裁定令入戒治處所施以強制戒治，於民
    國93年2月3日停止戒治處分，所餘戒治期間並付保護管束，
    於93年8 月18日保護管束期滿而執行完畢，並由臺灣基隆地
    方法院檢察署檢察官以93年度戒毒偵字第41號為不起訴處分
    確定。復於前揭強制戒治執行完畢釋放後5年內之94年間，
    因施用毒品案件，由本院以94年度訴字第972號判決判處有
    期徒刑9月、5月，應執行有期徒刑1年確定，嗣經裁定減刑
    ，減為有期徒刑6月確定；其後，又因施用毒品案件，由本
    院以98年度訴字第262號判決判處有期徒刑7月、3月，應執
    行有期徒刑8月確定，嗣經上訴，由臺灣高等法院以98年度
    上訴字第2177號判決上訴駁回而確定。
 (二) 累犯紀錄：甲○○前因(甲)違反麻醉藥品管理條例案件，由臺
    灣高等法院以84年度上訴字第3398號判決判處有期徒刑5年6
    月確定；(乙)違反麻醉藥品管理條例等案件，由臺北地方法院
    以83年度訴字第2591號判決判處有期徒刑7月、4年，應執行
    有期徒刑4年6月確定；(丙)違反麻醉藥品管理條例案件，由臺
    灣高等法院以85年度上易字第3371號判決判處有期徒刑7 月
    確定；(丁)違反肅清煙毒條例案件，由臺灣高等法院以85年度
    上訴字第5530號判決判處有期徒刑1年8月，(丙)、(丁)二案並經
    同院以86年度聲字第339號裁定應執行有期徒刑2年確定，前
    開案件接續執行，於91年4 月19日縮短刑期假釋出監，所餘
    刑期並付保護管束。又因(戊)施用毒品案件，由本院以94年度
    訴字第972號判決判處有期徒刑9月、5月，應執行有期徒刑1
    年確定，復因中華民國九十六年罪犯減刑條例之公布施行，
    所犯(乙)(丙)(丁)(戊)各案經裁定減刑，(戊)案並與前開假釋撤銷後所
    餘殘刑接續執行，於97年9月30日縮刑期滿執行完畢（構成
    累犯）。其後，又因施用毒品案件，由本院以98年度訴字第
    262號判決判處有期徒刑7月、3月，應執行有期徒刑8月確定
    ，嗣經上訴，由臺灣高等法院以98年度上訴字第2177號判決
    上訴駁回而確定，現仍執行中。
二、本案事實：
    甲○○基於施用第一級毒品海洛因及第二級毒品甲基安非他
    命之犯意，於98年10月26日晚間7、8時許，在基隆市仁愛區
    ○○○路118 巷15弄15號4 樓之3 住處，以將第一級毒品海
    洛因、第二級毒品甲基安非他命混合放入玻璃球內燒烤產生
    煙霧之方式，同時施用海洛因、甲基安非他命1 次。嗣為警
    於同年10月27日下午5時許，在基隆市仁愛區○○○路118巷
    15弄15號之3 住處為警查獲，並採尿送驗，呈現安非他命、
    甲基安非他命、嗎啡陽性反應，而悉上情。
三、案經臺北市政府警察局移送臺灣基隆地方法院檢察署檢察官
    偵查起訴。
    理  由
一、本件被告所犯者非為死刑、無期徒刑、最輕本刑為3 年以上
    有期徒刑之罪或高等法院管轄第一審案件，其於準備程序進
    行中，先就被訴事實為有罪之陳述，經告知其簡式審判程序
    之旨，並聽取公訴人及被告之意見後，本院依刑事訴訟法第
    273條之1第1 項之規定，裁定由受命法官獨任進行簡式審判
    程序，且依同法第273條之2規定，簡式審判程序之證據調查
    ，不受第159條第1項、第161條之2、第161條之3、第163 條
    之1及第164條至第170條規定之限制，合先敘明。
二、前揭犯罪事實，業據被告於本院準備程序及審理時坦承不諱
    ，又經被告同意，為警查獲後所採集之尿液經送驗後，呈安
    非他命、甲基安非他命、嗎啡之陽性反應，此有臺北市政府
    警察局偵辦毒品案件尿液檢體委驗單（尿液檢體編號：0302
    75）、台灣尖端先進生技醫藥股份有限公司濫用藥物檢驗報
    告各乙份（見98年度毒偵字第1944號卷第10頁、第11頁）附
    卷可稽，且參之以酵素免疫分析或薄層定性分析等方式為初
    步篩檢者，檢驗結果雖有相當程度偽陽性之可能，然以氣（
    液）相層析、質譜分析之儀器為交叉確認者，檢驗結果出現
    偽陽性之機率則極低，因而具有公信力，核足為對涉嫌人不
    利之認定；尤以「毒品施用後於尿液、血液中可檢出之最大
    時限，與施用劑量、施用頻率、施用方式、施用者飲水量之
    多寡、個人體質、代謝情況、檢體收集時間點及所用檢測方
    法之靈敏度等因素有關，因個案而異。依據Clarke's
    Isolation Identification of Drugs 第二版記載，血液中
    藥物之半衰期（濃度減半所需時間）分別為古柯鹼0.7- 1.5
    小時、海洛因3分鐘（其代謝物為嗎啡2- 3小時）、嗎啡2-3
    小時、大麻20- 36小時、安非他命12小時（當尿液偏酸性時
    ，為4-8小時）、甲基安非他命9小時、Ketamine 2-4小時，
    而MDMA約8.49小時。一般於尿液中可檢出之最大時限，古柯
    鹼為施用後1-4天、海洛因2-4天、嗎啡2-4天、大麻1- 10天
    、安非他命1-4天、甲基安非他命1-5天、MDMA1-4天、MDA1-
    4天、Ketamine2-4天。」此曾經行政院衛生署藥物食品檢驗
    局以92年7 月23日管檢字第0920005609號函釋在案，足認被
    告自白與犯罪事實相符，其犯罪事證明確，犯行洵堪認定，
    應依法論科。
三、查海洛因、甲基安非他命分係毒品危害防制條例第2條第2項
    第1款、第2款所定之第一級、第二級毒品，核被告所為係犯
    毒品危害防制條例第10條第1項、第2項之施用第一級、第二
    級毒品罪。被告持有第一級毒品海洛因及第二級毒品甲基安
    非他命之低度行為，應為施用第一級、第二級毒品之高度行
    為所吸收，不另論罪。被告將第一級毒品海洛因、第二級毒
    品甲基安非他命混合放入玻璃球內燒烤產生煙霧而同時施用
    ，係一行為觸犯上開2 罪名，為想像競合犯，應依刑法第55
    條規定，從較重之施用第一級毒品罪處斷，公訴意旨認被告
    所犯上開2 罪，應分論併罰，尚有誤會。又被告有犯罪事實
    欄所示論罪科刑執行完畢情形，有臺灣高等法院被告前案紀
    錄表乙份附卷足憑，其於前案執行完畢後5 年內，故意再犯
    本件有期徒刑以上之罪，為累犯，依刑法第47條第1 項加重
    其刑。爰審酌被告曾有施用毒品之前科仍不知戒除，惟犯罪
    後坦承犯行，且所犯之施用毒品犯行乃戕害自己身心健康，
    並未危及他人等一切情狀，量處如主文所示之刑。另被告施
    用毒品之時間、地點、方式業據被告敘明在卷，起訴書誤載
    被告施用毒品之時間、地點、方式應予更正，併予敘明。
據上論斷，應依刑事訴訟法第273 條之1 第1 項、第299 條第1
項前段，毒品危害防制條例第10條第1項、第2項，刑法第11 條
前段、第55條、第47條第1 項，判決如主文。
本案經檢察官乙○○到庭執行職務。
中    華    民    國    98    年    12    月    18    日
                  刑事第四庭法  官   周霙蘭
以上正本證明與原本無異。
如不服本判決應於收受送達後10日內向本院提出上訴書狀，並應
敘述具體理由；其未敘述上訴理由者，應於上訴期間屆滿後20日
內向本院補提理由書(均須按他造當事人之人數附繕本)「切勿逕
送上級法院」。
中    華    民    國    98    年    12    月    18    日
                            書記官   莊智凱
附錄論罪法條：
毒品危害防制條例第10條
施用第一級毒品者，處 6 月以上 5 年以下有期徒刑。
施用第二級毒品者，處 3 年以下有期徒刑。


司法院資訊處製作；財團法人民間司法改革基金會備份。
